臺北高等行政法院裁定
111年度交上字第82號
上  訴  人  林輝華                                      
被 上訴 人  臺北市交通事件裁決所
代  表  人  蘇福智（所長）
上列當事人間交通裁決事件，上訴人對於中華民國110年12月17
日臺灣士林地方法院110年度交字第278號行政訴訟判決，提起上
訴，本院裁定如下：
　　主  文
一、上訴駁回。
二、上訴審訴訟費用新臺幣750元由上訴人負擔。
　　理  由
一、對於交通裁決事件之判決提起上訴，必須以其違背法令為理
    由，否則不得為之，且應於上訴理由中表明原判決所違背之
    法令及其具體內容之事由，或表明依訴訟資料可認為原判決
    有違背法令之具體事實的事由，這參酌行政訴訟法第237條
    之9第2項準用同法第235條第2項，及同法第236條之1規定就
    可明瞭。再者，依行政訴訟法第237條之9第2項準用第236條
    之2第3項、第243條第1項規定，以交通裁決事件原判決有不
    適用法規或適用不當為其違背法令之理由時，其上訴狀或理
    由書應表明原判決所違背之法令及其具體內容；若是成文法
    以外的法則，則應揭示該法則之旨趣，如為司法院解釋，就
    應揭示該解釋之字號或其內容。如以行政訴訟法第237條之9
    第2項準用第236條之2第3項、第243條第2項所列各款當然違
    背法令為理由者，上訴狀或理由書內則應揭示合於該條項各
    款之事實。是故，對於地方法院行政訴訟庭交通裁決事件之
    判決上訴，其上訴狀或理由書內如果未依前述方法表明上訴
    理由者，就不能認為已對交通裁決事件判決之違背法令有具
    體的指摘，其上訴就屬不合法，應以裁定駁回之。
二、本件交通裁決事件的訴訟緣由，起因於上訴人駕駛其所有車
    牌號碼000-0000號自用小客車（下稱「系爭車輛」）於民國
    110年6月30日9時27分許，在桃園市○○區○○○路○段000巷口處
    ，因「駕車行經有燈光號誌管制之交岔路口闖紅燈」之違規
    事實，經桃園市政府警察局大園分局（下稱「舉發機關」）
    以桃警局交字第DG3028545號舉發違反道路交通管理事件通
    知單（下稱「系爭舉發通知單」）舉發。嗣經被上訴人以上
    訴人有前揭違規事實，而依道路交通管處罰條例（下稱「道
    交處罰條例」）第53條第1項，以110年9月15日北市裁催字
    第22-DG3028545號違反道路交通管理事件裁決書（下稱「原
    處分」）裁處上訴人罰鍰新臺幣（下同）2,700元整，並記
    違規點數3點。上訴人不服，提起行政訴訟，經臺灣士林地
    方法院（下稱「原審法院」）以110年度交字第278號行政訴
    訟判決（下稱「原判決」）駁回上訴人之訴。上訴人仍有不
    服，於是提起本件上訴。
三、上訴意旨略以：（一）原判決無視當時值勤巡邏車停放地點
    是否與取締地點相符，又未詳查當天取締員警值勤地點是否
    與其上級核定值勤地點相符，且認定員警在巡邏車上開啟警
    示燈，停在其他路口屬於「穿著制服於明顯處所公開執法」
    ，逕自直接引用被上訴人答辯理由作為認定本案事實之依據
    ，對於員警僅放置照相器材於高鐵北路3段373巷路口安全島
    即離開取締現場事實，就此有利上訴人之證據棄置不論，有
    判決不備理由之違法。（二）原判決無視中正東路2段路口
    與373巷路口距離過短，致使煞停反映距離不足之事實，逕
    自直接引用被上訴人答辯理由要求上訴人應向行政機關反映
    ，尋求改正之方法，有違行政程序法第7條規定，有判決不
    備理由之違法等語。本院經核前載上訴理由，僅重述上訴人
    對原處分種種不服，或在原審法院已提出而經原判決審酌論
    斷且指駁不採之理由，並未具體說明原判決究竟有何判決不
    備理由或理由矛盾情形，或有何其他不適用法規或適用法規
    不當之情事，並揭示該法規之條項或其內容，及合於行政訴
    訟法第237條之9第2項準用第236條之2第3項、第243條第2項
    所列各款之事實，難認對原判決如何違背法令已有具體之指
    摘，依首開規定及說明，應認其上訴為不合法，應予裁定駁
    回。
四、結論，本件上訴不合法，裁定如主文。 
中　　華　　民　　國　　111 　年　　3 　　月　　31　　日
   　　　　　　　   臺北高等行政法院第七庭
                              審判長法  官　 許麗華
                          　　      法  官　 郭淑珍
                             　　　 法  官   梁哲瑋
上為正本係照原本作成。
不得抗告。
中　　華　　民　　國　　111 　年　　4 　　月　　7 　　日
                                    書記官   朱倩儀